## Møtereferat: 31.01.2020

### Fordeling av roller
(Til stede: Fredrik, Vegard, Sedric og Oskar)

- Teamleder: Fredrik 
- Kundekontakt: Oskar Marthinussen
- Utvikler: Sedric Kvarnes
- Utvikler: Vegard Birkenes

### Gjort:
* Begynne på oblig 2
* Sjekke prosjektmetodikker
* Arbeidsfordeling 

Sette opp fremtidige møter 
* Mandag 03.02.2020: 12 -14
* Onsdag 05.02.2020: 12 - 14
* Torsdag 06.02.2020: 10 - 12
* Fredag 07.02.2020: 10 - 12
* Deloppgave 1 og 2

## Møtereferat 03.02.2020
(Til stede: Fredrik, Vegard og Oskar)

* Undersøk LibGdx
* Minstekrav
* Deloppgave 3
* Finpusse deloppgave 1 og 2


## Møtereferat 05.02.2020
(Til stede: Fredrik, Vegard, Sedric og Oskar)

* Gjort Libgdx and Tiled Tutorial
* Startet på Tiled og utvikle brett for RoboRally
* Første push til Git
* Instansiert spiller og brett

## Møtereferat 07.02.2020
(Til stede: Fredrik, Vegard, Sedric og Oskar)

* Finpuss på Oblig 1 txt dokoument
* Gjøre det mulig å bevege spiller
* Spiller kan "dø" og "vinne"
* Spiller kan ikke forlate brettet

## Møtereferat 19.02.2020
(Til stede: Fredrik, Vegard og Sedric)

* Starte på Oblig 2
* Hovedfokuset ligger på et fungerende Brett og en kortstokk
* Vegard jobber nå mer med tester fremover
* Vi begynner på brettet idag
* Fullført deloppgave 1. Oblig 2
* Laget ett komplett spillbrett 
* Begynt på kortstokk 

## Møtereferat 24.02.2020
(Til stede: Fredrik, Vegard, Sedric og Oskar)

* Fordele arbeidsoppgaver
* Starte på testene
* Abstrahere

#### Arbeidsoppgaver til fredag
* Sedric - board og objekter
* Vegard - Tester og cards
* Oskar - Brukerhistorier, arbeidskrav og upgradeCards
* Fredrik - Cards og dealer

## Møtereferat 28.02.2020
(Til stede: Fredrik, Vegard, Sedric og Oskar)

* Fullføre oblig 2
* Finusse koden
* Levere inn Oblig 2


## Møtereferat 02.03.2020
(Til stede: Fredrik, Vegard, Sedric og Oskar)

* Klargjøre presentasjon for 03.02
* Retrospektiv på det vi har gjort hittil
* Jobbe videre på kortene

## Møtereferat 04.03.2020
(Til stede: Fredrik, Vegard, Sedric og Oskar)

* Nytt projectboard
    * Bruk av issues
    * Bruk av tags
    * Assigne personer
    * Milestone
* Ferdig med collision
* Ferdig med dir
* Ferdig med tiles
* Jobbe på sequence board

## Møtereferat 06.03.2020
(Til stede: Fredrik, Vegard, Sedric og Oskar)

* Begynt med startscreen m/ buttons
* Startet med movements(direction)
* Forskjellige roboter
* Javadoc
* Application listener -> Screens
* rebase branches

## Møtereferat 10.03.2020
(Til stede: Fredrik Vegard og Oskar)

* Deloppgave 1
* Deloppgave 2
* Retrospektiv
* Plan:
    * Fikse det visuelle.
    * Fikse objekter på brettet.
    * Gjøre det mulig å legge en sekvens.
    
## Møtereferat 13.03.2020 (Remote via Discord)
(Til stede: Fredrik, Sedric, og Vegard)

* Har satt opp en discord (kommunikasjons plattform) for fremtidige møter.
* Begynne med å kunne legge en sekvens
* Fortsette med det visuelle, startscreen 
* Oppdatere hverandre på branches 
